【裁判字號】    98,上易,835
【裁判日期】    980527
【裁判案由】    贓物
【裁判全文】
臺灣高等法院刑事判決                 98年度上易字第835號
上  訴  人
即  被  告  戊○○
上列上訴人因贓物案件，不服臺灣桃園地方法院97年度易字第
831號、第941號，中華民國97年11月27日第一審判決（追加起訴
案號：臺灣桃園地方法院檢察署97年度偵字第19965號），提起
上訴，本院判決如下：
    主  文
上訴駁回。
    事  實
一、戊○○明知丁○○、蘇盟唐 (所涉共同竊盜罪，業經原審分
    別判處有期徒刑3年6月、1年2月確定) 所持有之金飾係來路
    不明之贓物，竟基於故買贓物之犯意，於附表所示之時間，
    先後多次在富城銀樓內，以低於市價之價格收購丁○○、蘇
    盟唐竊取如附表所示之金飾。
二、案經內政部警政署刑事警察局移送暨新竹市政府警察局第三
    分局報告臺灣桃園地方法院檢察署檢察官偵查起訴。
    理  由
一、訊據上訴人即被告戊○○矢口否認上開犯罪事實，辯稱：丁
    ○○告訴我他在討債公司工作，拿債務人的金飾，要變賣後
    將現金交還給債權人，我不知道是他們偷來的，而且，我不
    認識蘇盟唐，他也沒有來過我的店裡，附表編號一我能確認
    有收購，編號三可能有，編號四是丁○○一個人來，原審以
    新台幣 (下同)2 千元易科罰金折算1日金額太高云云。惟查
    ：
(一)附表編號一至四所示被告收購之金飾，均係丁○○、蘇盟唐
    等人至寺廟竊取而得，業據證人丁○○、蘇盟唐於原審坦承
    不諱，核與被害人乙○○、甲○○、丙○○、印豐法師等人
    之指述相符，並有扣案之作案工具可稽。其二人並因共同竊
    盜，經原審分別判處有期徒刑3年6月、1年2月確定，有判決
    書二份在卷可佐，是附表編號一至四所示被告收購之金飾，
    均係贓物，堪以認定。
(二)被告於原審對上開犯罪事實坦承不諱 (原審卷第150頁)，證
    人丁○○於偵查中證稱：被告是我小時候在高成社區認識的
    朋友，竊盜所得有拿去富城銀樓賣，蘇盟唐是我叫他去賣的
    ，我去賣他都沒有登記，海會寺確定是我親自去變賣的，古
    嚴禪寺是蘇盟唐拿去變賣的，宜蘭慈惠寺這家不是我就是蘇
    盟唐拿去賣的，因為他中午之前沒有開門，我急需變現，所
    以都會打電話跟他約早上時間等語 (偵四卷第654頁)。嗣於
    本院審理中證稱：我不知道被告為什麼沒登記，我跟被告說
    我是在討債公司工作收來的金飾，我也只能這麼講，總不能
    跟他說這是我偷來的，我賣海會寺的那條5兩黃金，賣了14
    萬7千多，但我同案廖慧玲去問銀樓牌價，說可以賣到15萬
    多，少了7、8千元等語 (本院卷第61頁) 。另證人蘇盟唐於
    警詢供稱：萬佛禪寺那件，丁○○拿了一些金飾叫我去富城
    銀樓變賣，他跟我講他跟老闆交代好了，這一次他沒有登記
    我的身分，其中有一些是神明的金牌，彰化古嚴禪寺那件，
    得手金飾我拿到富城銀樓，該次姚守跟我一起去的，但登記
    我的名字等語 (偵一卷第232頁、233頁) 。經核上開二證人
    之證述，互核相符。且證人丁○○與被告、蘇盟唐分別於96
    年11月21日、96年12月17日、97年2月10日於前往被告店內
    出售金飾前均有先電話連絡，亦有通訊監察譯文 (偵三卷第
    444頁、445頁、第480頁、第543頁、544頁)附卷可憑，足見
    被告於原審之自白與事實相符。又關於被告收購之價格，證
    人丁○○於本院證稱：我賣海會寺的那件5兩金條，賣給被
    告14萬7千元，但我同案廖慧玲去問銀樓牌價，跟我賣的價
    錢比起來，我的少了7、8千元，銀樓告訴廖慧玲可以賣到15
    萬多等語 (本院卷第61頁反面) ，足認被告確有以低價收購
    之情形。
(三)查被告自小即與證人丁○○熟識，對其人品自有相當認識，
    則縱丁○○誑以係從事討債工作，債務人交付金飾供變賣，
    本難以輕信，蓋債務人可自行於牌價較高時自行變賣，並不
    須交付金飾供債權人抵債。且被告經營富城銀樓，依規定對
    販售金飾之客人，均應登記其身分，以供追查，被告卻對丁
    ○○、蘇盟唐二人持金飾變賣時，刻意不登記，且丁○○、
    蘇盟唐所變賣之金飾，均係其等竊取寺廟中香客供佛之金飾
    ，依民間習俗，香客供佛用之金飾衡打成薄片，面積較大，
    自外觀即可辨識係供神明所穿戴，被告經營銀樓，對金飾有
    充分之認識，自無法推諉不知。丁○○等於短時間，多次持
    供佛用之金飾變現，被告又刻意不予登記身分，堪認被告係
    知贓而故買，所辯不知是贓物云云，自不可採。
(四)綜上，本件事證明確，其犯行洵堪認定，應依法論科。
二、核被告戊○○所為，係犯刑法第349條第2項 (起訴書誤載為
    第349條第1項，應予更正) 之故買贓物罪。其先後多次犯行
    ，時間均間隔近月，顯係各別起意，應分論併罰。
三、原審詳查後，認被告犯行明確，援引刑法第349條第2項、第
    41條第1項前段、第51條第5款規定，並審酌被告戊○○收受
    贓物犯行，助長竊風，其等犯罪之手段、造成被害人之損害
    及智識程度等一切情狀，分別就附表4罪，各量處有期徒刑2
    月，並諭知易科罰金之折算標準，再定執行有期徒刑6 月，
    如易科罰金以2千元折算1日。核原審認事用法並無違誤，量
    刑亦頗適當。又現行刑法第41條第1項之易科罰金，得以1千
    元、2千元、3千元折算1日，原審諭知以2千元折算1日易科
    罰金，僅屬中度標準，並未偏高。從而，被告上訴，空言否
    認犯行，又主張易科罰金之折算標準太高，請求撤銷改判，
    核無理由，上訴應予駁回。
據上論斷，應依刑事訴訟法第368條，判決如主文。
本案經檢察官曾俊哲到庭執行職務。
中    華    民    國    98    年    5    月    27    日
                  刑事第十七庭  審判長法  官  趙功恆
                                      法  官  高明哲
                                      法  官  陳世宗
以上正本證明與原本無異。
不得上訴。
                                      書記官  魏汝萍
中    華    民    國    98    年    6     月    1     日
附錄：本案論罪科刑法條全文
中華民國刑法第349條
（普通贓物罪）
收受贓物者，處3年以下有期徒刑、拘役或5百元以下罰金。
搬運、寄藏、故買贓物或為牙保者，處5年以下有期徒刑、拘役
或科或併科1千元以下罰金。
因贓物變得之財物，以贓物論。
附表：
┌──┬──────┬──────┬──────┬──────┬──────┬──────────┐
│編號│  收購時間  │  交易對象  │變賣金飾來源│ 收購金飾   │所犯法條    │應處罪刑（主刑部分）│
├──┼──────┼──────┼──────┼──────┼──────┼──────────┤
│ (一) │96年11月21日│丁○○      │基隆海會寺  │金飾、金條5 │刑法第349 條│故買贓物，處有期徒刑│
│    │後之某日    │            │            │兩          │第2 項      │貳月，如易科罰金，以│
│    │            │            │            │            │            │新臺幣貳仟元折算壹日│
├──┼──────┼──────┼──────┼──────┼──────┼──────────┤
│ (二) │97年2月10日 │丁○○指示蘇│彰化古嚴禪寺│金戒指、金手│刑法第349 條│故買贓物，處有期徒刑│
│    │後之某日    │盟唐前往    │            │鍊          │第2 項      │貳月，如易科罰金，以│
│    │            │            │            │            │            │新臺幣貳仟元折算壹日│
├──┼──────┼──────┼──────┼──────┼──────┼──────────┤
│ (三) │97年2月23日 │丁○○      │宜蘭慈惠寺  │金項鍊2條、 │刑法第349 條│故買贓物，處有期徒刑│
│    │後之某日    │            │            │金戒指、金飾│第2 項      │貳月，如易科罰金，以│
│    │            │            │            │            │            │新臺幣貳仟元折算壹日│
├──┼──────┼──────┼──────┼──────┼──────┼──────────┤
│ (四) │96年12月20日│丁○○與蘇盟│新竹萬佛禪寺│金元寶、金牌│刑法第349 條│故買贓物，處有期徒刑│
│    │後之某日    │唐          │            │、金戒指    │第2 項      │貳月，如易科罰金，以│
│    │            │            │            │            │            │新臺幣貳仟元折算壹日│
└──┴──────┴──────┴──────┴──────┴──────┴──────────┘


司法院資訊處製作；財團法人民間司法改革基金會備份。
